<?xml version='1.0' encoding='utf-8'?>
<verb default="fínigh" disambig="">
  <verbalNoun default="fíniú" />
  <verbalAdjective default="fínithe" />
  <tenseForm default="fínigh" tense="Past" dependency="Indep" person="Base" />
  <tenseForm default="fíníomar" tense="Past" dependency="Indep" person="Pl1" />
  <tenseForm default="fíníodar" tense="Past" dependency="Indep" person="Pl3" />
  <tenseForm default="fíníodh" tense="Past" dependency="Indep" person="Auto" />
  <tenseForm default="fínigh" tense="Past" dependency="Dep" person="Base" />
  <tenseForm default="fíníomar" tense="Past" dependency="Dep" person="Pl1" />
  <tenseForm default="fíníodar" tense="Past" dependency="Dep" person="Pl3" />
  <tenseForm default="fíníodh" tense="Past" dependency="Dep" person="Auto" />
  <tenseForm default="fíníodh" tense="PastCont" dependency="Indep" person="Base" />
  <tenseForm default="fínínn" tense="PastCont" dependency="Indep" person="Sg1" />
  <tenseForm default="fíníteá" tense="PastCont" dependency="Indep" person="Sg2" />
  <tenseForm default="fínímis" tense="PastCont" dependency="Indep" person="Pl1" />
  <tenseForm default="fínídís" tense="PastCont" dependency="Indep" person="Pl3" />
  <tenseForm default="fínítí" tense="PastCont" dependency="Indep" person="Auto" />
  <tenseForm default="fíníodh" tense="PastCont" dependency="Dep" person="Base" />
  <tenseForm default="fínínn" tense="PastCont" dependency="Dep" person="Sg1" />
  <tenseForm default="fíníteá" tense="PastCont" dependency="Dep" person="Sg2" />
  <tenseForm default="fínímis" tense="PastCont" dependency="Dep" person="Pl1" />
  <tenseForm default="fínídís" tense="PastCont" dependency="Dep" person="Pl3" />
  <tenseForm default="fínítí" tense="PastCont" dependency="Dep" person="Auto" />
  <tenseForm default="fíníonn" tense="PresCont" dependency="Indep" person="Base" />
  <tenseForm default="fíním" tense="PresCont" dependency="Indep" person="Sg1" />
  <tenseForm default="fínímid" tense="PresCont" dependency="Indep" person="Pl1" />
  <tenseForm default="fínítear" tense="PresCont" dependency="Indep" person="Auto" />
  <tenseForm default="fíníonn" tense="PresCont" dependency="Dep" person="Base" />
  <tenseForm default="fíním" tense="PresCont" dependency="Dep" person="Sg1" />
  <tenseForm default="fínímid" tense="PresCont" dependency="Dep" person="Pl1" />
  <tenseForm default="fínítear" tense="PresCont" dependency="Dep" person="Auto" />
  <tenseForm default="fíneoidh" tense="Fut" dependency="Indep" person="Base" />
  <tenseForm default="fíneoimid" tense="Fut" dependency="Indep" person="Pl1" />
  <tenseForm default="fíneofar" tense="Fut" dependency="Indep" person="Auto" />
  <tenseForm default="fíneoidh" tense="Fut" dependency="Dep" person="Base" />
  <tenseForm default="fíneoimid" tense="Fut" dependency="Dep" person="Pl1" />
  <tenseForm default="fíneofar" tense="Fut" dependency="Dep" person="Auto" />
  <tenseForm default="fíneodh" tense="Cond" dependency="Indep" person="Base" />
  <tenseForm default="fíneoinn" tense="Cond" dependency="Indep" person="Sg1" />
  <tenseForm default="fíneofá" tense="Cond" dependency="Indep" person="Sg2" />
  <tenseForm default="fíneoimis" tense="Cond" dependency="Indep" person="Pl1" />
  <tenseForm default="fíneoidís" tense="Cond" dependency="Indep" person="Pl3" />
  <tenseForm default="fíneofaí" tense="Cond" dependency="Indep" person="Auto" />
  <tenseForm default="fíneodh" tense="Cond" dependency="Dep" person="Base" />
  <tenseForm default="fíneoinn" tense="Cond" dependency="Dep" person="Sg1" />
  <tenseForm default="fíneofá" tense="Cond" dependency="Dep" person="Sg2" />
  <tenseForm default="fíneoimis" tense="Cond" dependency="Dep" person="Pl1" />
  <tenseForm default="fíneoidís" tense="Cond" dependency="Dep" person="Pl3" />
  <tenseForm default="fíneofaí" tense="Cond" dependency="Dep" person="Auto" />
  <moodForm default="fíníodh" mood="Imper" person="Base" />
  <moodForm default="fíním" mood="Imper" person="Sg1" />
  <moodForm default="fínigh" mood="Imper" person="Sg2" />
  <moodForm default="fínímis" mood="Imper" person="Pl1" />
  <moodForm default="fínígí" mood="Imper" person="Pl2" />
  <moodForm default="fínídís" mood="Imper" person="Pl3" />
  <moodForm default="fínítear" mood="Imper" person="Auto" />
  <moodForm default="fíní" mood="Subj" person="Base" />
  <moodForm default="fínímid" mood="Subj" person="Pl1" />
  <moodForm default="fínítear" mood="Subj" person="Auto" />
</verb>
